# 境外公司委托境内公司管理经营境内子公司

提问人：xinsijun 时间：2012-12-27 19:18:57
境外公司委托境内公司管理经营境内子公司，可否与授权境内公司并表？依据何在？

回答人：chenyiwei
你可以看一下本版面中关于托管方、承包方能否合并被托管、被承包经营企业的报表的讨论。合并报表的依据是客观存在的控制权，不是简单的“授权”即可予以认可的。